# 关于股份支付的会计处理考虑

提问人：qinyegui 时间：2023-06-01 17:34:
案例：
项目组目前在对一个拟IPO企业进行审计。该客户制定了股权激励计划：企业成立三个合伙企业作为员工持股平台，来对企业进行增资。股权激励分三期实施，每期分两次解锁。在企业成功实施IPO前，如果员工离职，则合伙企业中的份额要转让，转让价格参照了同期银行存款利息。
在计算股份支付金额时： 1 、因为要企业成功IPO才能真正对外转让，因此，该股权激励计划实际上是附带了服务期限，即授予日至公司IPO期间。按目前的可能方案预估了IPO，把这一期限作为员工服务期限。 2 、股权激励计划的公允价值参考了引进外部投资者的价格。但由于外部投资者进来时的估值是以公司的业绩对赌作为依据的。实际情况是，公司的业绩对赌没有完成，需要公司实控制人将该部分差额以转让公司股权的方式补给引进的投资者。
因此，项目组认为公司在计算股份支付时，需要考虑该业绩对赌未完成的情况，需要根据调整后的估值重新计算股份支付金额。
问题：
1 、把授予日至公司预估的IPO完成日作为股份支付的服务期间，在此期间进行摊销是否合适？
2 、业绩对赌未完成，进行调整，则视为公司估值的调整，在补偿方案确定当期，按照新的估值调整股份支付的进行，把差额在补偿方案确定的当期进行调整。
这两项会计处理判断是否恰当？

回答人：chenyiwei
1 、对等待期的理解基本赞同主帖意见。
2 、对赌未完成导致的估值调整是等待期后新发生的情况，而权益结算股份支付的公允价值在等待期确定后，后续不再进行调整（除非发生某些涉及条款和条件修改的特殊情况）。因此以后续对赌业绩未完成为理由对当初依据外部投资人入股价格确定的股份支付公允价值进行调整是不恰当的。